台灣高等法院交通事件裁定　　　　　　　　　　　九十一年度交抗字第一七九號
　　抗　告　人　甲○○　男　三.
　　即受處分人　　　　　新竹縣.
右抗告人因違反道路交通管理處罰條例案件，不服台灣新竹地方法院中華民國九十一
年十月三十一日裁定（九十一年度交聲字第一二五號），提起抗告，本院裁定如左：
      主  文
抗告駁回。
      理  由
一、原裁定意旨（如附件）。
一、抗告意旨略以：因台六十一線尚未施工，抗告人乃被迫行駛台十五線，抗告人行
    駛台十五線該舉發路段，拍照前皆沒有任何警示標語，僅有一個小小圈圈限速五
    十公里於頭頂上四‧五公尺上方，晚上八點至十點間顯無法目視得到。台六十一
    線限速仍為八十公里，為何短短不到二百公尺，就將限速降到五十公里，若以時
    速八十公里換算，短短二百公尺不需要十秒即到，更何況是夜間行駛，且警告標
    語不明顯之狀況下。法院應依據事實來判斷是否合理，而非以一句涉及政府行政
    部門之行政裁量範圍依法辦理云云，據此提起抗告。
三、經查：
  (一)按汽車駕駛人，行車速度，超過規定之最高時速，處新臺幣一千二百元以上二千
    四百元以下罰鍰。汽車駕駛人有左列各款所列條款之一者，除依原條款處罰鍰外
    ，並予記點：一、有第三十三條、第三十八條第一項、第四十條第一項、第四十
    五條、第四十七條第一款至第四款、第四十八條、第四十九條或第六十條第一項
    、第二項第一款至第三款情形之一者，各記違規點數一點。道路交通管理處罰條
    例第四十條第一項及第六十三條第一項第一款規定甚明。
  (二)抗告人於九十一年四月七日晚上八時二十八分許，駕駛車號ＪＵ─八０一二號自
    小客車，行經新竹市台十五線七十八點五公里處，超過規定之最高時速（時速五
    十公里）二十公里以上之事實，業經證人即開立舉發違反道路交通管理事件通知
    單之警員潘居成到庭結證稱舉發地點係在台十五線，並非西濱公路，且舉發地點
    前二百公尺處，尚有一時速五十公里之限速標誌，故行經台十五線仍須依速駕駛
    等語，並庭呈該路段限速標誌設置照片可稽。而抗告人亦自陳當時車速確為八十
    公里等情云云。抗告人抗告理由雖稱伊當時係被迫行駛台十五線，且伊行駛上開
    路段被拍照前均未見任何警示標誌云云。惟上開舉發地點前二百公尺處，確有一
    時速五十公里之限速標誌，業如前述，縱抗告人因夜間視線不明，而疏未注意該
    路段設有速限標誌，惟亦應依道路交通安全規則第九十三條第一項第一款之規定
    ：「行車速度，依標誌之規定，無標誌者，應依左列規定：一在市區道路，時速
    不得超過四十公里，在郊外道路時速不得超過六十公里。」行駛於該路段，抗告
    人未遵守規定，甚且超速達二十公里以上，其確有上開超速行駛之違規事實，應
    堪認定，是並不因抗告人行駛於該路段之理由及時間不同，而得卸責。
三、綜上，抗告人所為確實違反上開道路交通管理處罰條例之規定，原處分機關依道
    路交通管理處罰條例第四十條第一項及第六十三條第一項第一款，裁處抗告人罰
    鍰新臺幣一千九百元並記違規點數一點，核無違誤，原審駁回抗告人之異議，亦
    屬合法，抗告人執詞提起抗告，指摘原裁定不當，為無理由，應予駁回。
四、據上論斷，應依道路交通案件處理辦法第二十六條，刑事訴訟法第四百十二條，
    裁定如主文。
中        華        民        國      九十一   年    十二   月    十八  日
                              台灣高等法院交通法庭
                                  審判長法  官  葉騰  瑞
                                        法  官  江  國  華
                                        法  官  莊  明  彰
右正本證明與原本無異。
不得再抗告。
                                        書記官  廖  嫣  雯
中        華        民        國      九十一   年    十二   月    十九  日
